【裁判字號】    99,易,179
【裁判日期】    990510
【裁判案由】    竊盜
【裁判全文】
臺灣雲林地方法院刑事判決               99年度易字第179號
公  訴  人  臺灣雲林地方法院檢察署檢察官
被      告  丁○○
上列被告因竊盜案件，經檢察官提起公訴（99年度偵字第810號）
，被告於準備程序中就被訴事實為有罪之陳述，本院依簡式審判
程序審理，判決如下：
    主  文
丁○○犯如附表各編號所示之罪，均累犯，各處如附表各編號所
示之刑。應執行有期徒刑壹年伍月，如易科罰金，以新臺幣壹仟
元折算壹日。
    事  實
一、丁○○前因施用第一級毒品案件，經本院於96年5 月31日以
    96年訴字第84號判處有期徒刑8 月確定，於96年8 月17日減
    刑執行完畢。又因施用第一級毒品案件及詐欺案件，分別經
    本院於97年6 月20日以97年訴字第538 號判處有期徒刑9 月
    確定及經臺灣高雄地方法院於97年4 月28日以96年簡字第70
    10號判處有期徒刑1 月15日確定，上開二罪接續執行，甫於
    98年5 月31日執行完畢（構成累犯）。猶不思悔改，竟基於
    意圖為自己不法所有之竊盜犯意，分別於附表所示之時間、
    地點及手段，竊取乙○○、戊○○○及丙○○等3 人所有之
    財物（被害人、竊得之財物，均如同附表所示）而得手。
二、案經戊○○○、丙○○訴由雲林縣警察局斗六分局報告臺灣
    雲林地方法院檢察署檢察官偵查起訴。
    理  由
一、按本件被告丁○○所犯係死刑、無期徒刑、最輕本刑為3 年
    以上有期徒刑以外之罪，被告就被訴事實為有罪之陳述，經
    本院裁定以簡式審判程序審理，是本件之證據調查，依刑事
    訴訟法第273 條之2 規定、同法第159 條第2 項之規定，不
    適用傳聞法則有關限制證據能力之相關規定，合先敘明。
二、前開犯罪事實，除據被告於警詢、偵訊中及本院審理時之自
    白外，尚有下列證據可佐：
（一）告訴人丙○○於警詢及偵查中之指訴。
（二）被害人乙○○於警詢及偵查中之指訴。
（三）告訴人戊○○○於警詢中之指訴。
（四）證人即目擊被告為附表編號3 竊盜犯行之黃景輝於警詢中
      之證述。
（五）路口監視器翻拍照片及現場查證照片。
    堪認被告前開自白顯與事實相符，可採為認定其犯罪之證據
    ，故本件事證明確，被告犯行堪以認定，應依法論科。
三、核被告所為，均係犯刑法第320 條第1 項之竊盜罪。至公訴
    人雖認被告就附表編號4 、5 所為，係越過圍牆入內竊取物
    品，因而涉犯刑法第321 條第1 項第2 款之踰越安全設備竊
    盜罪，惟查，被告係利用該倉庫圍牆旁之缺口入內，並無破
    壞倉庫之安全設備，也未翻牆，迭據被告於警詢、偵查及本
    院審理時供述在卷（見警卷(三)第5 頁、偵卷第7 頁及本院卷
    第14頁反面及第32頁反面），而該圍牆旁確實有一缺口，復
    有該現場照在卷可稽（見警卷(三)第14頁），此外亦無其他積
    極證據足以證明被告確有毀壞或踰越該倉庫之圍牆或其他安
    全設備之行為，故該部分之加重竊盜事由，尚屬不能證明，
    惟因被告意圖為自己不法之所有，而竊取他人財物，此一基
    本社會事實同一，爰依法變更起訴法條。又被告就附表編號
    4 之犯行，與年籍不詳之「藍志豪」間，有犯意聯絡及行為
    分擔，應論以共同正犯。另被告所犯如附表編號1 至5 之5
    罪，犯意各別，應予分論併罰。再被告有如犯罪事實欄所載
    徒刑執行完畢之前科紀錄，此有臺灣高等法院被告前案紀錄
    表在卷可憑，其於受徒刑執行完畢，5 年以內故意再犯本件
    有期徒刑以上之罪，均為累犯，皆應依刑法第47條第1 項加
    重其刑。爰審酌被告正值壯年，竟不思以正當方法賺取財物
    ，僅因缺錢購買毒品而一再行竊，危害社會治安非輕，惟念
    及其犯後均坦承犯行，並斟酌本案之犯罪手段、所竊取財物
    之價值、對被害人所生之損害及其迄未與被害人達成和解（
    其中附表編號3 之被害人戊○○○曾表示願意原諒被告，有
    本院洽辦公務電話記錄單1 紙附卷可參，見本院卷第23頁）
    等一切情狀，分別量處如主文所示之刑，並均諭知易科罰金
    之折算標準，且定應執行刑如主文所示。
據上論斷，應依刑事訴訟法第273 條之1 第1 項、第299 條第1
項前段、第300 條，刑法第320 條第1 項、第28條、第47條第1
項、第41條第1 項前段、第8 項、第51條第5 款，刑法施行法第
1條之1 ，判決如主文。
本案經檢察官甲○○到庭執行職務。
中    華    民    國    99    年    5     月    10    日
                  刑事第二庭    法  官  周欣怡
以上正本證明與原本無異。
如不服本判決應於收受判決後10日內向本院提出上訴書狀，並應
敘述具體理由；其未敘述上訴理由者，應於上訴期間屆滿後20日
內向本院補提理由書（均須按他造當事人之人數附繕本）。「切
勿逕送上級法院」。
                                書記官  林惠鳳
中    華    民    國    99    年    5     月    10    日
附表
┌──┬────────────┬─────┬────┬────┬────┐
│編號│犯罪時間、地點及手段    │被告丁○○│被害人或│所犯罪名│宣告刑  │
│    │                        │所竊得之財│告訴人  │        │        │
│    │                        │物        │        │        │        │
├──┼────────────┼─────┼────┼────┼────┤
│1   │98年12月17日13時14分許，│熱水器1台 │乙○○  │犯竊盜罪│有期徒刑│
│    │在雲林縣大埤鄉三結村中埤│          │        │        │肆月，如│
│    │63號後院，以徒手方式將該│          │        │        │易科罰金│
│    │住處屋外熱水器下方之水管│          │        │        │，以新臺│
│    │螺絲旋開後，將水管拉出，│          │        │        │幣壹仟元│
│    │再拆卸熱水器之方式，竊取│          │        │        │折算壹日│
│    │熱水器1 台，價值新臺幣（│          │        │        │。      │
│    │下同）6,000 元。        │          │        │        │        │
├──┼────────────┼─────┼────┼────┼────┤
│2   │98年12月17日17時11分許在│熱水器1台 │乙○○  │犯竊盜罪│有期徒刑│
│    │上開地點，以徒手方式將該│          │        │        │肆月，如│
│    │住處屋外另一熱水器下方之│          │        │        │易科罰金│
│    │水管螺絲旋開後，將水管拉│          │        │        │，以新臺│
│    │出，再拆卸熱水器之方式，│          │        │        │幣壹仟元│
│    │竊取熱水器1 台，價值6,00│          │        │        │折算壹日│
│    │0 元。                  │          │        │        │。      │
├──┼────────────┼─────┼────┼────┼────┤
│3   │98年12月17日19時30分許，│熱水器1台 │戊○○○│犯竊盜罪│有期徒刑│
│    │在雲林縣大埤鄉三結村中埤│          │        │        │參月，如│
│    │32號，以徒手方式將該住處│          │        │        │易科罰金│
│    │屋外熱水器下方之水管螺絲│          │        │        │，以新臺│
│    │旋開後，將水管拉出，再拆│          │        │        │幣壹仟元│
│    │卸熱水器之方式，竊取熱水│          │        │        │折算壹日│
│    │器1 台，價值6,000 元。  │          │        │        │。      │
├──┼────────────┼─────┼────┼────┼────┤
│4   │99年2 月14或15日中某1 日│馬達1個   │丙○○  │共同犯竊│有期徒刑│
│    │之15時許，與年籍不詳之「│          │        │盜罪    │肆月，如│
│    │藍志豪」共同基於意圖為自│          │        │        │易科罰金│
│    │己不法所有之犯意聯絡，分│          │        │        │，以新臺│
│    │乘機車前往雲林縣斗南鎮19│          │        │        │幣壹仟元│
│    │9 號丙○○住處旁堆置待修│          │        │        │折算壹日│
│    │電機馬達之倉庫，均無故自│          │        │        │。      │
│    │倉庫圍牆旁之缺口入內，再│          │        │        │        │
│    │與年籍不詳之「藍志豪」分│          │        │        │        │
│    │別徒手竊取倉庫內之馬達各│          │        │        │        │
│    │1 顆，得手後復分乘機車離│          │        │        │        │
│    │去。                    │          │        │        │        │
├──┼────────────┼─────┼────┼────┼────┤
│5   │99年2 月27日19時許，黃勝│馬達1個   │丙○○  │犯竊盜罪│有期徒刑│
│    │楠再度騎乘機車前往前揭倉│          │        │        │肆月，如│
│    │庫並自同一圍牆旁之缺口入│          │        │        │易科罰金│
│    │內並徒手竊取馬達1 顆得手│          │        │        │，以新臺│
│    │後，因誤觸警報器為丙○○│          │        │        │幣壹仟元│
│    │發現而當場遏止，丁○○發│          │        │        │折算壹日│
│    │現事跡敗露，旋將馬達丟棄│          │        │        │。      │
│    │在現場即騎車逃逸，嗣於同│          │        │        │        │
│    │日19時25分許，為警據報後│          │        │        │        │
│    │循線在同縣林子里東西向78│          │        │        │        │
│    │號快速道路下方之產業道路│          │        │        │        │
│    │逮捕丁○○，始悉上情。  │          │        │        │        │
│    │                        │          │        │        │        │
└──┴────────────┴─────┴────┴────┴────┘
附錄本件論罪科刑之法條：
中華民國刑法第320條
（普通竊盜罪、竊佔罪）
意圖為自己或第三人不法之所有，而竊取他人之動產者，為竊盜
罪，處5年以下有期徒刑、拘役或5百元以下罰金。
意圖為自己或第三人不法之利益，而竊佔他人之不動產者，依前
項之規定處斷。
前二項之未遂犯罰之。

司法院資訊處製作；財團法人民間司法改革基金會備份。
